---
title: 'TP 2 : Theorie des Graphes 1'
subtitle: L3 INFO NEC 2024 –2025, Théorie de graphes 1, Université de Pau et des Pays de l’Adour
output: pdf_document
date: "2024-12-18"
---

```{r setup, include=FALSE}
knitr::opts_chunk$set(echo = TRUE)
```

## R Markdown
Le sujet de ce TP est la coloration des graphes. Sur le logiciel R on va faire le code qui nous donne la coloration de un graphe donnée par l'algorithme de coloration de Welsh et Powel.

En premier, il faut définir les variables d'entrée: le graphe. Ce graphe est donné par un vecteur avec des sommets et un matrice des arêtes.


Le graphe avec lequel on va tester notre code est simple: On va avoir 10 sommets et ça c'est la liste de sommets adjacentes : 

1: 2, 3
2: 1, 4
3: 1, 4, 6
4: 2, 3, 5, 7
5: 4, 7, 9
6: 3, 7, 10
7: 4, 5, 6, 8, 10
8: 7, 9, 10
9: 5, 8, 10
10: 6, 7, 8, 9


```{r}
sommets<- 
arets <-
}
```


Dés qu'on a les variables d'entrée, on rédige un fonction qui va donner comment réponse: 
1. la coloration de cette graphe,
2. le nombre des couleurs pour cette coloration. 
3. les nombres majorant de nombre chromatique. 

Nous allons tester l'algorithme sur le graphe donné. Conseil, vérifier à la main que l'algorithme donne la bonne réponse. 


```{r}
function_name <- function(){
  ...
}
```